【裁判字號】    97,訴,888
【裁判日期】    971210
【裁判案由】    殺人未遂等
【裁判全文】
臺灣高雄地方法院刑事判決               97年度訴字第888號
公  訴  人  臺灣高雄地方法院檢察署檢察官
被      告  乙○○
選任辯護人  謝國允律師
上列被告因殺人未遂等案件，經檢察官提起公訴（97年度偵字第
3018、3306號），本院判決如下：
    主  文
乙○○犯違反保護令罪，累犯，處有期徒刑肆月；又犯違反保護
令罪，累犯，處有期徒刑肆月；又犯違反保護令罪，累犯，處有
期徒刑伍月；又犯不能安全駕駛動力交通工具罪，累犯，處有期
徒刑月；又犯違反保護令罪，累犯，處有期徒刑陸月。應執行
有期徒刑壹年捌月。
被訴毀損部分，無罪。
其他被訴傷害部分，公訴不受理。
    事  實
一、乙○○前因毒品、詐欺等案件，經本院分別以90年度易緝字
    第198 號、199 號判處有期徒刑5 月、4 月確定，另經本院
    定應執行刑有期徒刑8 月確定，嗣於民國92年5 月27日執行
    完畢。乙○○與甲○○曾為同居男女朋友，具有家庭暴力防
    制法第3 條第2 款所定之家庭成員關係。乙○○前於96年7
    月17日經本院依家庭暴力防制法第13條規定，以96年度家護
    字第871 號民事通常保護令裁定，令其不得對甲○○實施身
    體或精神上之不法侵害行為，亦不得對甲○○為騷擾、接觸
    、跟蹤行為，並應遠離甲○○住所（即高雄市前金區○○○
    街18號8 樓之8） 至少100 公尺，有效期間為1 年。詎乙○○明知上開裁定之內容，竟仍為下列家庭暴力行為：
  (一)於96年12月16日早上8 時43分許，基於違反上開保護令所為
    禁止實施家庭暴力之裁定及恐嚇之犯意，以其所有之門號：
    0000000000號行動電話，傳送「妳喜歡玩我陪妳玩，不然沒
    機會了，妳不接準備賠錢了，妳繼續鎖機沒關係，不能怪我
    ，是妳要我這樣做的，妳再拿我的簡訊去告看看，妳會付出
    代價的，妳甲○○再不接就是自己害自己，不要又說我害妳
    的，反正就是被關，妳就繼續告繼續設計我，但妳會付出什
    麼代價，妳自己知道，既然妳那麼喜歡害我，我就讓妳高興
    一點讓妳爽，希望妳不要後悔，機會妳不給人，很好，不要
    跟我和解，我就會做了，妳繼續不跟我談沒關係，我直接找
    小孩說」等危害甲○○生命、身體、財產之安全之文字簡訊
    至甲○○所有之門號：000000 0000 號行動電話，致甲○○
    心生畏懼，而違反本院上開保護令。
  (二)於96年12月23日中午12時54分許，另基於違反上開保護令所
    為禁止實施家庭暴力之裁定及恐嚇之犯意，撥打甲○○上開
    行動電話，向甲○○恫稱：「反正妳都希望我去關了，我怕
    什麼，我從我知道的人先抓，抓到會怎樣，我就不知道了」
    之危害甲○○或其親友生命、身體之安全等語，致甲○○心
    生畏懼，而違反本院所為之上開保護令。
  (三)於97年1 月16日早上6 時30分許，另基於違反上開保護令所
    為禁止實施家庭暴力之裁定及傷害之犯意，在位於高雄市三
    民區○○○路306 號之「大都會網咖」3 樓，徒手毆打及以
    腳踹甲○○頭部，直接實施對甲○○身體之不法侵害，致甲○○受有左頭頂及後枕部挫傷、鼻樑挫傷、左上臂瘀傷之傷
    害，而違反本院所為之上開保護令。
  (四)於97年1 月21日凌晨零時許，乙○○在高雄縣仁武鄉某處飲
    用威士忌三分之一瓶後，已達不能安全駕駛動力交通工具之
    程度，仍於同日2 時許，騎乘車牌號碼：SZ6-409 號輕型機
    車離開，沿高雄市○○○路行駛，於同日2 時30分許，行經
    甲○○位於復興三路163 號之大樓住處前，先在該大樓管理
    室大門前，向該大樓主任委員丁○○要求找甲○○未果後，
    即於該處叫囂，後甲○○出面查看，乙○○竟基於違反上開
    保護令所為禁止實施家庭暴力之裁定之犯意，騎乘上開機車
    從騎樓左側朝甲○○站立處旁邊衝撞，甲○○隨即跳至警衛
    室附近躲避，乙○○人車則撞上騎樓階梯，乙○○乃又再次
    迴車從管理室大門前騎樓中間斜坡朝甲○○站立處衝撞，以
    前揭方式直接實施對甲○○身體之不法侵害，而違反本院所
    為之上開保護令，惟乙○○過於緊張且必須將機車轉彎以免
    直行衝撞上管理室大廳，乙○○因而人車倒地，甲○○則趁
    此機會進入管理室旁樓梯隨手拾起鐵棍1 支往返，朝乙○○
    身體毆打，致乙○○受有耳朵、頸部、左大腿、雙手之瘀傷
    等傷害（甲○○傷害部分，業經臺灣高雄地方法院檢察署檢
    察官另為不起訴之處分）。嗣於同日3 時51分許，警方接獲
    報案到場，並以酒精測定器對乙○○檢測吹氣，測得其呼氣
    酒精濃度為0.55MG/L，始悉上情。
二、案經甲○○訴由高雄市政府警察局三民第一分局報告臺灣高
    雄地方法院檢察署檢察官偵查起訴。
    理  由
壹、證據能力部分：
一、被告乙○○及其辯護人否認甲○○於警詢中就被告被訴毀損
    、殺人未遂犯行之陳述之證據能力，按被告以外之人於檢察
    事務官、司法警察官或司法警察調查中所為之陳述，與審判
    中不符時，其先前之陳述具有較可信之特別情況，且為證明
    犯罪事實存否所必要者，得為證據，；被告以外之人於審判
    中死亡者，其於司法警察官或司法警察調查中所為之陳述，
    經證明具有可信之特別情況，且為證明犯罪事實之存否所必
    要者，得為證據，刑事訴訟法第159 條之2 、第159 條之3
    第1 款分別定有明文。查證人甲○○經本院合法傳喚，均未
    能到庭，有各次送達證書在卷可憑（本院卷第70、122 頁）
    ，是證人甲○○既未於本院審理中就被告有無毀損、殺人未
    遂之犯罪事實作證，無從比較其審理與警詢之陳述是否不同
    ，依前揭說明，其於警詢中之上開陳述，自無證據能力。
二、被告及其辯護人雖否認證人丁○○於偵訊中證述（臺灣高雄
    地方法院檢察署97年度偵字第3306號卷《下稱偵(一)卷》第21
    至23頁），及證人甲○○就被告被訴殺人未遂、毀損部分犯
    行之證述（臺灣高雄地方法院檢察署97年度偵字第3018號卷
    《下稱偵(二)卷》第13、14頁，偵(一)卷第9 、24頁）之證據能
    力，惟按被告以外之人於偵查中向檢察官所為陳述，除顯有
    不可信之情況者外，得為證據，刑事訴訟法第159 條之1 第
    2 項定有明文。偵查中對被告以外之人（包括證人、鑑定人
    、告訴人、被害人及共同被告等）所為之偵查筆錄，或被告
    以外之人向檢察官所提之書面陳述，性質上均屬傳聞證據。
    惟現階段刑事訴訟法規定檢察官代表國家偵查犯罪、實施公
    訴，依法其有訊問被告、證人及鑑定人之權，證人、鑑定人
    且須具結，而實務運作時，檢察官偵查中向被告以外之人所
    取得之陳述，原則上均能遵守法律規定，不致違法取供，其
    可信度極高，職是，被告以外之人前於偵查中已具結而為證
    述，除反對該項供述得具有證據能力之一方，已釋明「顯有
    不可信之情況」之理由外，不宜以該證人未能於審判中接受
    他造之反對詰問為由，即遽指該證人於偵查中之陳述不具證
    據能力。查證人丁○○、甲○○於檢察官偵查中就被告被訴
    殺人未遂所為之具結證述（偵(一)卷第21至23頁，偵(二)卷第13
    、14頁），經依法具結，且無顯不可信之情況，依上開說明
    ，證人丁○○、甲○○於偵查中之前揭結證內容自有證據能
    力。至甲○○其餘就被告被訴殺人未遂、毀損之陳述（偵(一)
    卷第9 、24頁），係未以證人身份令其具結作證，自無證據
    能力，附此敘明。
三、本判決後述所引用之證據資料，其中傳聞證據部分，縱無刑
    事訴訟法第159 條之1 至第159 條之4 或其他規定之傳聞證
    據例外情形，亦因檢察官及被告及其辯護人或同意可作為證
    據使用，或未聲明異議，依刑事訴訟法第159 條之5 第1 項
    、第2 項之規定，本院審酌該證據作成之情況，認為適當，
    應得為證據。
貳、有罪部分：
一、上開事實，業據被告於本院審理時坦承不諱，核與告訴人甲○○於警詢之指述內容（警(一)卷第6 頁），證人甲○○之證
    述內容（偵(一)卷第24頁），證人甲○○、丁○○於偵訊時之
    結證情節（偵(一)卷第21至23頁，偵(二)卷第13、14頁）相符，
    復有本院96年度家護字第871 號民事通常保護令1 份（警(一)
    卷第11至14頁）、手機錄音光碟片1 片與勘驗報告1 份（偵
    (一)卷證物存放袋內，偵(一)卷第59、60頁）、高雄市立聯合醫
    院97年1 月16日診斷書影本1 份（警(一)卷第15頁）、高雄市
    政府警察局97年1 月16日處理家庭暴力與兒少保護案件調查
    紀錄表1 份（警(一)卷第16至24頁）、刑法第185 條之3 案件
    測試觀察紀錄表及酒精呼氣測試值各1 份（警(二)卷第41、43
    頁）、高雄市政府警察局舉發違反道路交通管理事件通知單
    1 紙（警(二)卷第42頁）、扣押物品目錄表1 紙（警(二)卷第23
    頁）附卷可稽，足認被告自白與事實相符，應堪置信。本件
    事證明確，被告犯行均堪認定。
二、論罪科刑部分：
  (一)按家庭暴力者，謂家庭成員間實施身體或精神上不法侵害之
    行為，又家庭暴力罪者，謂家庭成員間故意實施家庭暴力行
    為而成立其他法律所規定之犯罪，家庭暴力防治法第2 條第
    1 款、第2 款分別定有明文。次按家庭暴力防治法第2 條第
    1 項明示，家庭成員間實施身體或精神上不法侵害之行為，
    為該法所稱「家庭暴力」。次按，所謂「精神上不法侵害」
    ，包括以謾罵、吼叫、侮辱、諷刺、恫嚇、威脅之言詞語調
    脅迫、恐嚇被害人之言語虐待；竊聽、跟蹤、監視、冷漠、
    鄙視或其他足以因起人精神痛苦之精神虐待及性虐待等行為
    ，詳言之，若某行為已足以引發行對象心裡痛苦畏懼之情緒
    ，應即該當「精神上不法侵害」之行為，且因家庭暴力行為
    多有長期性、習慣性、隱密性、連續性之特徵，家庭成員間
    關係密切親近，對於彼此生活、個性、喜惡之瞭解為人際網
    路中最深刻者，於判斷某一行為是否構成「精神上不法侵害
    」時，除參酌社會上一般客觀標準外，更應將被害人主觀上
    是否因加害人行為產生痛苦恐懼或不安之感受納入考量。至
    家庭暴力防治法第2 條第3 項規定之「騷擾」，係指任何打
    擾、警告、嘲弄或辱罵他人之言語、動作或製造使人生畏怖
    之行為，使他人因而產生不快不安之感受，與前述「精神上
    不法侵害行為」肇致相對人心理恐懼痛苦，在程度上有所區
    分，合先敘明。
  (二)本件被告與甲○○曾為同居男女朋友，即為家庭暴力防治法
    第3 條第2 款所定之家庭成員，被告傳送上開「... 妳再拿
    我的簡訊去告看看，妳會付出代價的，妳甲○○再不接就是
    自己害自己，不要又說我害妳的，... 但妳會付出什麼代價
    ，妳自己知道。」之簡訊及打電話向甲○○恫稱「... 我從
    我知道的人先抓，抓到會怎樣，我就不知道了。」等語，自
    屬恐嚇甲○○之言語虐待，足使甲○○產生畏懼痛苦之感受
    ，依前揭說明，應屬精神上不法侵害之行為；被告毆打甲○○及以機車欲衝撞甲○○，顯已構成身體上不法之侵害行為
    。故核被告事實欄一、(一)、(二)所為，均係犯家庭暴力防治法
    第61條第1 款之違反保護令罪及刑法第305 條之恐嚇危害安
    全罪。核被告事實欄一、(三)所為，係犯家庭暴力防治法第61
    條第1 款之違反保護令罪及刑法第277 條第1 項之傷害罪。
    核被告事實欄一、(四)所為，係犯刑法第185 條之3 之不能安
    全駕駛動力交通工具罪及家庭暴力防治法第61條第1 款之違
    反保護令罪。被告所為恐嚇及傷害犯行，已屬家庭成員間實
    施精神、身體上不法侵害之行為，即為家庭暴力防治法第2
    條所稱之家庭暴力，且構成刑法上之恐嚇、傷害罪，惟因家
    庭暴力防治法之上開規定並無罰則之規定，是以依刑法恐嚇
    、傷害罪之規定予以論罪科刑。
  (三)又起訴書核犯欄雖稱被告前揭所犯係一行為，致使違犯家庭
    暴力防治法第61條第1 款、第2 款、第4 款，惟該條第2 款
    係指騷擾、接觸、跟蹤、通話、通信或其他非必要之聯絡行
    為；第4 款係指遠離住居所、工作場所、學校或其他特定場
    所，查被告前揭所為乃屬直接對於甲○○之精神或身體上不
    法侵害，與第2 款情形、程度有所區別，應論以該條第1 款
    為是；另依民事通常保護令裁定內容，被告應遠離甲○○位
    於高雄市前金區○○○街18號8 樓之8 之住所，是以被告前
    往甲○○位於高雄市○○○路163 號之住處之行為，自無構
    成第4 款情形，是公訴人認被告所為尚有構成家庭暴力防治
    法第61條第2 款、第4 款，尚有未洽，惟公訴人既認為此部
    分與前揭論罪科刑部分具有想像競合犯關係，本院爰不另為
    無罪之諭知，附此敘明。
  (四)被告以一行為同時觸犯家庭暴力防治法第61條第1 款之違反
    保護令罪及刑法第305 條恐嚇危害安全罪（即事實欄一、(一)
    、(二)犯行）；以一行為同時觸犯家庭暴力防治法第61條第1
    款之違反保護令罪及刑法第277 條第1 項傷害罪（即事實欄
    一、(三)犯行），均應依刑法第55條規定論以想像競合犯，並
    從一重之違反保護令罪論處。
  (五)被告所犯上開4 次違反保護令罪及不能安全駕駛動力交通工
    具罪，均犯意各別，應予分論併罰。
  (六)又被告有如前開事實欄所載之犯罪科刑及執行紀錄，此有臺
    灣高等法院被告前案紀錄表1 份在卷可稽，其前受徒刑之執
    行完畢後，5 年以內分別故意再犯本件有期徒刑以上之上開
    5 罪，均為累犯，應依刑法第47條第1 項之規定，各加重其
    刑。
  (七)爰審酌被告與甲○○曾為同居男女朋友關係，既已分開，自
    應相互尊重對方選擇及個人之生活自由，且既經法院核發通
    常保護令，被告更應遵守保護令之規定，竟仍對被害人為恐
    嚇或傷害之精神或身體上不法侵害，違反保護令之次數多且
    密集，造成被害人生活上嚴重困擾，顯然漠視法律，應值非
    難；又被告於酒後已達絕對不能安全駕駛狀態下，猶貿然騎
    乘機車上路，罔顧公眾之交通安全，對其他用路人之安全構
    成重大威脅；惟念及被告犯後坦承犯行，犯後態度尚佳，及
    考量被告之犯罪動機、目的、手段等一切情狀，分別量處如
    主文所示之刑，並定應執行之刑。
、無罪部分：
一、公訴意旨略以：被告基於毀損之故意，於96年9 月13日徒手
    破壞甲○○置放在高雄捷運股份有限公司R13 捷運站博愛路
    、大順路工地之機車，使該機車受有外殼、儀表蓋破損，足
    以生損害於甲○○，因認被告涉犯刑法第354 條毀損罪嫌（
    此部分論罪法條，業經公訴人當庭確認更正，見下述）云云
    。
二、按犯罪事實應依證據認定之，無證據不得認定犯罪事實；不
    能證明被告犯罪者，應諭知無罪之判決，刑事訴訟法第154
    條第2 項、第301 條第1 項分別定有明文。次按事實之認定
    ，應憑證據，如未能發現相當證據，或證據不足以證明，自
    不能以推測或擬制之方法，以為裁判基礎。且刑事訴訟上證
    明之資料，無論其為直接證據或間接證據，均須達於通常一
    般人均不致於有所懷疑，而得確信其為真實之程度，始得據
    為有罪之認定，若其關於被告是否犯罪之證明未能達此程度
    ，而有合理性懷疑之存在，致使無從形成有罪之確信，根據
    「罪證有疑，利於被告」之證據法則，即不得遽為不利於被
    告之認定，最高法院40年臺上字第86號、76年臺上字第4986
    號判例要旨可資參照。
三、公訴人認被告涉犯毀損罪嫌，無非係以甲○○之指述，機車
    毀損照片1 張為其主要論據。訊據被告堅決否認有何毀損之
    犯行，辯稱：伊於96年9 月13日未到高雄捷運股份有限公司
    R13 捷運站博愛路、大順路工地，伊沒有毀損甲○○之機車
    等語。經查：
  (一)檢察官起訴意旨雖認被告此部分犯行與前揭論罪科刑部分，
    係以一行為，違犯家庭暴力防治法第61條第1 款、第2 款、
    第4 款，刑法第305 條、354 條、271 條第1 、2 項，為想
    像競合犯，惟業經公訴人當庭更正此部分犯行，與前揭論罪
    科刑部分，乃數罪併罰之關係，且所觸犯僅係刑法354 條毀
    損罪（本院卷第89頁），本院自應就此而為審酌，先予敘明
    。
  (二)甲○○就被告被訴毀損犯行之陳述無證據能力，業經本院認
    定如前。其次，甲○○所有之機車確實受有外殼、儀表蓋破
    損，有附卷毀損照片1 張可證（偵(一)卷第30頁），堪可認定
    ，惟附卷毀損照片1 張，僅能證明機車確有毀損之事實而已
    ，但無從證明係被告毀損甲○○之機車，甚為明確。綜上所
    述，公訴人所舉之證據尚不足以證明被告確有公訴人所指之
    毀損犯行。此外，復查無其他積極證據足資認定之，既不能
    證明被告犯罪，揆諸前開法條之規定，應為被告無罪之諭知
    。
肆、公訴不受理部分：
一、公訴意旨略以：被告基於傷害之犯意，於96年6 月15日，在
    高雄市前金區○○○街18號騎樓下，以手腳毆打甲○○之頭
    部，並用腳踹甲○○之身體，致甲○○受有頭部外傷併頭皮
    下血腫及顏面外傷、右拇指及左小指挫傷之傷害，因認被告
    涉犯刑法第277 條第1 項之傷害罪嫌云云。
二、按告訴乃論之罪，其告訴應自得為告訴之人知悉犯人之時起
    ，於6 個月內為之；又告訴乃論之罪，未經告訴或其告訴已
    逾告訴期間者，應諭知不受理之判決，刑事訴訟法第237 條
    、第303 條第3 款，分別定有明文。
三、查，甲○○係於97年2 月18日，以被告身份接受檢察官偵訊
    時，稱：「（有何意見？）庭呈光碟，他打電話恐嚇我。及
    96年6 月15日的診斷證明書，當天下午在前金區○○○街18
    號的騎樓下，用手腳打我的頭，還有用腳踹我的身體。」等
    語（偵(一)卷第24頁），除此之外，遍觀筆錄未見甲○○有就
    被告該次傷害犯行表示訴究之意思，是以尚難認定甲○○已
    就此提出傷害告訴。縱若甲○○提起告訴，甲○○既於96年
    6 月15日知悉被告該次傷害犯行，告訴人竟遲至97年2 月18
    日，始於偵查中向檢察官告訴等語，顯已逾6 個月之告訴期
    間，其告訴亦不合法，依照上開說明，爰諭知不受理之判決
    。
伍、不另為無罪諭知部分：
一、公訴意旨略以：被告騎乘車牌號碼SZ6-409 號重型機車，行
    經甲○○位於復興三路163 號之大樓住處前，先在該大樓管
    理室大門前，向丁○○要求找甲○○未果後，即於該處叫囂
    ，後甲○○出面查看，乙○○竟基於殺人之犯意，騎乘上開
    機車高速朝甲○○身體追撞6 次，並大喊：「撞給你死」等
    語，甲○○雖往回閃躲，仍於最後1 次遭乙○○所騎乘之機
    車所撞擊，因此受有左手及腳部之擦傷等傷害，因認被告涉
    犯刑法第271 條第2 項、第1 項之殺人未遂云云。
二、按犯罪事實應依證據認定之，無證據不得認定犯罪事實；不
    能證明被告犯罪者，應諭知無罪之判決，刑事訴訟法第154
    條第2 項、第301 條第1 項分別定有明文。
三、公訴意旨認被告於前揭時、地涉犯殺人未遂罪嫌，無非係以
    甲○○、丁○○於偵訊之具結證述為其論據。訊據被告堅詞
    否認有何殺人未遂之犯行，辯稱：案發當天，伊騎機車靠近
    甲○○只有2 次，第1 次是從甲○○旁邊騎過去，第2 次伊
    騎在騎樓上速度也不快，伊沒有殺人之犯意等語。經查：
  (一)證人丁○○於偵訊時具結證稱：伊有看見被告騎機車衝撞甲○○之過程，被告騎機車的技術很好，快接近甲○○的時候
    就會突然轉彎，甲○○被嚇到直接跳上騎樓階梯上，被告又
    重新起步直接騎到騎樓上，騎樓很寬，但被告騎到騎樓上後
    必須要轉彎，不然會騎到大廳內等語（偵(一)卷第23頁），核
    與其於本院審理時具結證稱：被告當天共衝撞甲○○2 次，
    第1 次是從大門左邊撞，而撞到騎樓的前面階梯，甲○○則
    跳開進到守衛室躲避，第2 次被告是從大門斜坡引道再撞，
    被告也怕會撞到其他人，緊張之下將機車左彎，機車就倒下
    ，甲○○趁此時持東西往被告安全帽打下去等語（本院卷第
    144 至146 頁）大致相符，足認被告確有騎乘上開機車從騎
    樓左側朝甲○○站立處旁邊衝撞，甲○○隨即跳至警衛室附
    近躲避，被告人車則撞上騎樓階梯，被告乃又再次迴車從管
    理室大門前騎樓中間斜坡朝甲○○站立處衝撞，惟被告過於
    緊張且必須將機車轉彎以免直行衝撞上管理室大廳，因而人
    車倒地等情，應堪認定。
  (二)惟被告前揭之舉究否出於殺人之犯意，固然證人甲○○於偵
    訊時具結證稱：當天被告騎車衝撞伊6 次，且被告說「把妳
    撞死！要死，大家一起死！」等語（偵(二)卷第14頁），與證
    人丁○○於偵訊時具結證稱：伊有聽到被告說「幹妳娘，撞
    給妳死」等語（偵(一)卷第23頁）相符，惟證人丁○○於本院
    審理時又稱：當時現場很吵雜，現場很多人在圍觀，伊沒有
    聽到被告說什麼話，伊當天是聽到旁邊圍觀的人說「會死」
    「會死」，這些話是提醒甲○○注意，不是被告說的等語（
    本院卷第146 頁），是以究竟被告於騎車朝甲○○站立處衝
    撞之時，有無說「撞死妳」等語，容屬有疑。況且，縱令被
    告有說「撞死妳」等語，亦不能憑此遽認被告係基於殺人犯
    意為之，蓋人在氣憤之時所言難免基於情緒所發，未必即是
    其內心真正用意或意圖，再者，由被告騎車衝撞甲○○2 次
    之經過觀之，第1 次被告係從騎樓左側朝甲○○站立處旁邊
    衝撞，甲○○因而驚嚇跳上騎樓階梯，第2 次被告則駛上騎
    樓斜坡後急速左彎，因而倒地，倘被告確有殺害甲○○之意
    ，即可逕朝向甲○○前方衝撞，無庸從旁衝撞或急速左彎，
    是被告辯稱伊並無殺人之犯意等語，尚非子虛，應堪採信。
四、綜上所述，被告固然有騎機車朝甲○○衝撞2 次之客觀行為
    ，惟此舉尚非出於殺人之犯意，公訴人所舉之證據無從證明
    被告確有殺人未遂之犯行，此外，復查無其他證據足資證明
    被告有何公訴人所指殺人未遂之犯行，揆諸前開最高法院判
    決意旨，本應就此為被告無罪之諭知，惟公訴人既認被告此
    部分之行為，與前述業經本院論罪科刑之事實欄一、(四)犯行
    部分，具有想像競合犯之裁判上一罪關係，爰不另為無罪之
    諭知。
據上論斷，應依刑事訴訟法第299 條第1 項前段、第301 條第1
項前段、第303 條第3 款，家庭暴力防治法第2 條第2 款、第61
條第1 款，刑法第11條前段、第305 條、第277 條第1 項、第18
5 條之3 、第55條、第47條第1 項、第51條第5 款，刑法施行法
第1 條之1 ，判決如主文。
本案經檢察官丙○○到庭執行職務。
中    華    民    國    97    年    12    月    10    日
                  刑事第十庭    審判長 法  官  莊松泉
                                       法  官  林揚奇
                                       法  官  顏銀秋
上正本證明與原本無誤。
如不服本判決，應於判決送達後10日內，向本院提出上訴狀，並
應敘述具體理由，如未敘述上訴理由者，應於上訴期間屆滿後20
日內補提理由書狀於本院（切勿逕送上級法院）。
中    華    民    國    97    年    12    月    10    日
                                       書記官  董明惠
附錄論罪科刑法條：
家庭暴力防治法第61條第1款
違反法院依第14條第1 項、第16條第3 項所為之下列裁定者，為
本法所稱違反保護令罪，處3 年以下有期徒刑、拘役或科或併科
新臺幣10萬元以下罰金：
一、禁止實施家庭暴力。
刑法第305 條
以加害生命、身體、自由、名譽、財產之事，恐嚇他人致生危害
於安全者，處2 年以下有期徒刑、拘役或3 百元以下罰金。
刑法第277條第1項
傷害人之身體或健康者，處3 年以下有期徒刑、拘役或1 千元以
下罰金。
刑法第185 條之3
服用毒品、麻醉藥品、酒類或其他相類之物，不能安全駕駛動力
交通工具而駕駛者，處1 年以下有期徒刑、拘役或3 萬元以下罰
金。


司法院資訊處製作；財團法人民間司法改革基金會備份。
